臺灣新竹地方法院刑事判決
109年度訴字第368號
公  訴  人  臺灣新竹地方檢察署檢察官
被      告  黃擧郎





選任辯護人  湯偉律師(法扶律師)
被      告  周鳳英





選任辯護人  李晉安律師(法扶律師)                      
上列被告等因違反毒品危害防制條例案件，經檢察官提起公訴
（109年度偵字第2905號、第4817號），本院判決如下：
    主  文
黃擧郎犯如附表一、二各編號罪名及宣告刑暨沒收欄所示之罪，
所處之刑及沒收之物均如附表一、二各編號罪名及宣告刑暨沒收
欄所載。應執行有期徒刑伍年。
周鳳英犯如附表一各編號罪名及宣告刑暨沒收欄所示之罪，所處
之刑如附表一各編號罪名及宣告刑暨沒收欄所載。應執行有期徒
刑壹年拾壹月。緩刑伍年，緩刑期間付保護管束，並應於本判決
確定之日起參年內，接受法治教育課程陸場次。
黃擧郎其餘被訴部分無罪。
    事  實
一、黃擧郎及周鳳英為夫妻關係，二人均明知甲基安非他命係毒
    品危害防制條例所列管之第二級毒品，不得非法販賣，黃擧
    郎竟意圖營利，基於販賣第二級毒品之犯意，以其持用之門
    號0000000000號行動電話為聯絡工具，而於附表一、二所示
    時間、地點，販賣附表一、二所示數量、金額之甲基安非他
    命予附表一、二所示之對象。周鳳英明知黃擧郎販賣甲基安
    非他命予劉家振，仍基於幫助販賣第二級毒品之犯意，於民
    國109年1月25日13時18分許，代黃擧郎接聽劉家振來電，嗣
    於附表一編號1所示時間、地點，幫劉家振開門，以利黃擧
    郎與劉家振後續進行交易毒品；復109年2月27日13時27分許
    至14時許間，代黃擧郎接聽劉家振來電，並於電話中指引劉
    家振路徑，以利黃擧郎、劉家振碰面，後續進行交易毒品。
    嗣經新竹市警察局報請臺灣新竹地方檢察署檢察官聲請本院
    核發通訊監察書實施通訊監察，並於109年3月11日15時40分
    許，為警持本院核發之搜索票及檢察官核發之拘票，至桃園
    市○○區○○路000號前執行搜索並將二人拘提到案，扣得如附
    表三所示之物而查獲。
二、案經臺灣新竹地方檢察署檢察官指揮新竹市警察局報告臺灣
    新竹地方檢察署檢察官偵查起訴。
    理  由
壹、有罪部分：
一、程序部分：
(一)、按被告以外之人於審判外之陳述，經當事人於審判程序同
      意作為證據，法院審酌該言詞陳述或書面陳述作成時之情
      況，認為適當者，得為證據。當事人、代理人或辯護人於
      法院調查證據時，知有刑事訴訟法第159 條第1 項不得為
      證據之情形，而未於言詞辯論終結前聲明異議者，視為有
      前項之同意。刑事訴訟法第159 條之5 第1 項、第2 項分
      別定有明文。經查，本判決所引用以下被告以外之人於審
      判外之陳述，迄本案言詞辯論終結前，公訴人、被告黃擧
      郎、周鳳英及其等辯護人均未表示異議，本院審酌上開證
      據作成時，並無違法或不當之情況，又均無證明力明顯過
      低之情形，因認上開證據方法均適當得為證據，依上揭規
      定，應均有證據能力。
(二)、本判決所引用其餘所依憑判斷之非供述證據，亦無證據證
      明係違反法定程序所取得，或其他不得作為證據之情形，
      且與本案待證事實間復具有相當關聯性，依刑事訴訟法第
      158 條之4 規定之反面解釋，亦均有證據能力。
二、實體部分：
(一)、認定犯罪事實所憑之證據及認定之理由：
  1.前揭犯罪事實，業據被告黃擧郎(見偵4817卷第20至30、40
    頁、偵2905卷第10至12、147至169頁、本院聲羈卷第39至46
    頁、本院訴卷一第40、145至147、299頁、本院訴卷二第38
    至39頁）於警詢、偵查、羈押庭、本院移審訊問、準備程序
    及審理時，被告周鳳英(見偵4817卷第43頁正反面、46頁反
    面至47頁反面、50至51頁、偵2905卷第74至77頁、本院聲羈
    卷第57至58頁、本院訴卷一第146頁、299頁、本院訴卷二第
    39頁）於警詢、偵查、羈押庭、準備程序及審理時均坦承不
    諱，核與證人劉家振（見他卷第110至112、118至127頁)、
    張奕暄（見他卷第50至52、57至59頁）、劉庭愷(見他卷第8
    3至85、89至90、106至107頁)於警詢、偵查中之證述情節相
    符，並有扣案如附表三所示之物可佐，而扣案如附表三編號
    2所示之物經送鑑定，鑑定結果為甲基安非他命，有台灣尖
    端先進生技醫藥股份有限公司109年3月27日毒品證物鑑定分
    析報告2份附卷可考(見偵2905卷第102至142頁)。此外，尚
    有門號0000000000、0000000000、0000000000號行動電話之
    通訊監察譯文資料、新竹市警察局刑事警察大隊109年3月11
    日搜索扣押筆錄暨扣押物品目錄表、本院109年聲監字第29
    、30、31號、109年聲監續字第110號通訊監察書及電話附表
    附卷足憑(見他卷第60、75至77頁、偵2905卷第102至107頁
    反面、本院訴卷一第157至171頁)，足徵被告黃擧郎、周鳳
    英前開任意性自白與事實相符，堪予採信。
  2.又被告黃擧郎於本院準備程序中自承：為了賺一點量差而販
    賣甲基安非他命等語(見本院訴卷一第302頁)，則被告黃擧
    郎前開販賣本案毒品犯行顯然有從中賺取量差之利益，是依
    前開說明，其就附表一、二犯行應有營利之意圖至明。
  3.從而，本案事證明確，被告黃擧郎、周鳳英上開犯行，均堪
    予認定，均應依法論科。
(二)、論罪科刑：
　1.按行為後法律有變更者，適用行為時之法律，但行為後之法
    律有利於行為人者，適用最有利於行為人之法律，刑法第2
    條第1 項定有明文。被告黃擧郎、周鳳英行為後，毒品危害
    防制條例業於109 年1 月15日經總統修正公布，並自109 年
    7 月15日起施行。修正前毒品危害防制條例第4 條2 項係規
    定：「製造、運輸、販賣第二級毒品者，處無期徒刑或7年
    以上有期徒刑，得併科新臺幣1,000 萬元以下罰金。」修正
    後係規定：「製造、運輸、販賣第二級毒品者，處無期徒刑
    或10年以上有期徒刑，得併科新臺幣1,500 萬元以下罰金。
    」修正後係提高最低法定刑及罰金刑。又修正前同條例第17
    條第2 項係規定：「犯第4 條至第8 條之罪於偵查及審判中
    均自白者，減輕其刑。」修正後係規定：「犯第4 條至第8 
    條之罪於偵查及歷次審判中均自白者，減輕其刑。」修正後
    將該條項減刑之規定限縮於歷次審判中均自白始得適用，經
    比較結果，新法並未較為有利於行為人，自應適用行為時即
    修正前之規定論處。
　2.按刑法上之幫助犯，係指以幫助之意思，對於正犯資以助力
    ，而未參與實施犯罪之行為者而言（最高法院49年台上字第
    77號參照）。準此，未參與實施犯罪構成要件之行為，僅出
    於幫助之意思提供助力者，該當於刑法上之幫助犯，而非共
    同正犯。經查，證人劉家振於警詢中證稱：109年1月25日我
    向黃擧郎購買甲基安非他命，周鳳英只有接電話，109年2月
    27日我向黃擧郎購買甲基安非他命，周鳳英負責跟我報路及
    接電話，周鳳英知道黃擧郎賣甲基安非他命等語；於偵查中
    具結證稱：有時候他老婆(指周鳳英）會幫他接電話，但不
    會講到毒品的事，就會給她老公(指黃擧郎)聽，109年2月27
    日因為他老婆說他在忙，所以他老婆就跟我報地址，他老婆
    應該都知道我要跟他買毒品等語(見他卷第111至112、123至
    124、126至127頁)，綜觀上開交易過程，證人劉家振係撥打
    被告黃擧郎使用之電話向被告黃擧郎購買毒品，又與證人劉
    家振洽談買賣毒品價格、標的、交易方式者係被告黃擧郎，
    被告周鳳英並未參與洽談過程，亦未交付毒品或收受毒品價
    金，其就附表一之代為接電話、開門、指引路徑等行為，目
    的僅在便利證人劉家振與被告黃擧郎二人見面，均非買賣毒
    品之必要或核心行為。況本案毒品所得係由被告黃擧郎全數
    取得，未分給被告周鳳英乙情，經被告黃擧郎、周鳳英供述
    一致(見偵4817卷第43頁反面、本院訴卷一第302頁)，足認
    被告周鳳英於附表一所為，均屬販賣第二級毒品罪構成要件
    以外之行為，應非以自己販賣之意思參與犯罪，而應論以幫
    助犯。公訴意旨認被告周鳳英係犯共同販賣第二級毒品罪，
    尚有未洽，又按刑事訴訟法第300 條所謂變更法條，係指罪
    名之變更而言。若僅行為態樣有正犯、從犯之分，或既遂、
    未遂之分，即無庸引用刑事訴訟法第300 條變更起訴法條（
    最高法院101 年度台上字第3805號判決意旨參照），故本案
    尚毋庸變更起訴法條，附此敘明。
　3.核被告黃擧郎就附表一、二所為，均係犯修正前毒品危害防
    制條例第4 條第2項之販賣第二級毒品罪。核被告周鳳英就
    附表一所為，均係犯刑法第30條第1 項前段、修正前毒品危
    害防制條例第4 條第2項之幫助販賣第二級毒品罪
　4.被告黃擧郎所犯上開9罪，被告周鳳英所犯上開2罪，犯意各
    別，行為互殊，均應予分論併罰。
　5.刑之減輕事由：
  ⑴被告周鳳英係以幫助之意思，參與販賣第二級毒品構成要件
    以外之行為，為幫助犯，爰依刑法第30條第2項之規定，依
    正犯之刑減輕之。
  ⑵被告黃擧郎就附表一、二所示犯行，被告周鳳英就附表一所
    示犯行，於偵查及審判中均自白犯罪事實在卷，是被告黃擧
    郎就附表一、二，被告周鳳英就附表一所示犯行，均有修正
    前毒品危害防制條例第17條第2 項規定之適用，應均依法減
    輕其刑。被告周鳳英部分並依法遞減之。
  ⑶又按毒品危害防制條例第17條第1項規定所稱之「供出毒品來
    源，因而查獲其他正犯或共犯者」，係指犯罪行為人供出與
    「本案」毒品來源有關之其他正犯或共犯資料，使調查或偵
    查犯罪之公務員得據以對之發動調查或偵查程序，並因此而
    確實查獲其人、其犯行者，始足該當，倘僅具開始或移送偵
    查之有嫌疑而已，即與本條項所指之「查獲」不侔。又所謂
    確實查獲其人、其犯行者，雖不以達有罪認定之已無合理懷
    疑存在之程度為必要，必也至少已臻至起訴門檻之證據明確
    且有充分之說服力，方得獲邀上開減免其刑之寬典，同時亦
    可避免因此一損人利己之誘因而無端嫁禍第三人(最高法院 
    102 年台上字第 3494 號刑事判決意旨參照)，經查，本件
    被告黃擧郎雖於偵查中供出上手「阿邦」即陳耀邦，經警偵
    辦移送臺灣新竹地方檢察署檢察官移轉管轄臺灣桃園地方檢
    察署後，該署檢察官以109年度偵字第24313、24314號不起
    訴處分確定等情，有偵查佐黃香硯109年7月20日職務報告、
    新竹市警察局刑事案件移送書、臺灣桃園地方檢察署檢察官
    109年度偵字第24313、24314號不起訴處分書、陳耀邦之臺
    灣高等法院被告前案紀錄表附卷足參（見本院訴卷一215至2
    25頁、239至242、251至253頁），可見檢察官偵查結果，並
    未查獲陳耀邦有被告黃擧郎所供之販賣毒品犯行，是被告黃
    擧郎本件並無毒品危害防制條例第17條第1 項適用之餘地，
    附此敘明。
  ⑷被告周鳳英之辯護人請求本院依刑法第59條酌量減輕其刑等
    語，然按，刑法第59條之酌量減輕其刑，必須犯罪另有特殊
    之原因與環境等在客觀上足以引起一般同情，認為即予宣告
    法定低度刑期猶嫌過重者，始有其適用。查毒品於國內流通
    氾濫，危害國民健康至鉅，已為眾所週知，然被告周鳳英知
    悉甲基安非他命為法律嚴禁之違禁物，染毒更能令人捨身敗
    家，毀其一生，竟甘冒重典，無視毒品對於他人之危害，為
    上開幫助販賣第二級毒品犯行2 次，對社會造成之影響非輕
    ，依其客觀之犯行與主觀之惡性加以考量，尚難認有何特殊
    之原因與環境足以引起一般同情，而認販賣第二級毒品部分
    縱科以依修正前毒品危害防制條例第17條第2 項規定減輕其
    刑後之最低度刑仍嫌過重之情形，是被告周鳳英本案犯行，
    無刑法第59條酌減其刑之適用。
  6.爰各以行為人之責任為基礎，爰審酌被告黃擧郎販賣第二級
    毒品、被告周鳳英幫助販賣第二級毒品，均助長施用毒品之
    惡習，戕害國民身心健康，間接危害社會治安，實屬不該；
    惟念及被告黃擧郎、周鳳英就本案犯行均坦認不諱，並參酌
    持有毒品種類、數量、各次販賣之數量、犯罪所得，及其等
    素行、犯罪之動機、目的、手段，暨被告黃擧郎自陳為高中
    肄業之智識程度，從事水電，與父母、配偶、二名子女、弟
    弟及其女友和小孩同住，經濟小康之家庭狀況；被告周鳳英
    自陳高中肄業之智識程度，目前當保母，與公婆、配偶、二
    名子女、配偶之弟弟及其女友和小孩同住，經濟小康之家庭
    狀況（見本院訴卷二第39頁）等一切情狀，就被告黃擧郎量
    處如附表一、二罪名及宣告刑暨沒收欄所示之刑，就周鳳英
    量處如附表一罪名及宣告刑暨沒收欄所示之刑。另行為人所
    犯數罪非惟犯罪類型相同，且其行為態樣、手段、動機均相
    似者，於併合處罰時其責任非難重複之程度更高，更應酌定
    較低之應執行刑；反之，行為人所犯數罪各屬不同之犯罪類
    型者，於併合處罰時其責任非難重複之程度最低，當可酌定
    較高之應執行刑。參酌被告黃擧郎所犯，均為販賣第二級毒
    品罪，被告周鳳英所犯，均為幫助販賣第二級毒品罪，其等
    犯罪手段、模式相當類似，可歸責之重複程度較高，復衡以
    其等犯行所涉期間長短、行為次數及對象等個別非難評價後
    ，分別定其應執行之刑如主文所示，以資懲儆。
  7.被告周鳳英前未曾因故意犯罪受有期徒刑以上刑之宣告，有
    臺灣高等法院被告前案紀錄表1 紙在卷可稽，其因一時失慮
    ，致罹刑典，犯後終知坦承犯行，尚具悔意，堪認被告經此
    偵審程序，復經科刑之宣告後，應知警惕而無再犯之虞，因
    認所宣告之刑以暫不執行為適當，依刑法第74條第1 項第1 
    款規定併宣告緩刑5 年，以啟自新。又為促使被告日後更加
    重視法規範秩序、強化法治觀念，敦促被告確實惕勵改過，
    本院認應課予一定條件之緩刑負擔，令其能從中深切記取教
    訓，並督促時時警惕，爰併依刑法第74條第2 項第8 款之規
    定命被告應於本判決確定之日起3年內接受法治教育課程6場
    次，並依同法第93條第1 項第2 款規定，於緩刑期間內付保
    護管束。倘被告違反上開規定應行之負擔情節重大者，依刑
    法第75條之1 第1 項第4 款之規定，其緩刑之宣告仍得由檢
    察官向本院聲請撤銷緩刑之宣告，附此敘明。
三、沒收：
(一)、扣案如附表三編號3所示之物，係供被告黃擧郎犯本案附
      表一、附表二編號1至4、6所示各次販賣第二級毒品犯行
      所用，業據被告黃擧郎陳述在卷（見本院訴卷二第31頁）
      ，並有各次通訊監察譯文可佐，爰依毒品危害防制條例第
      19條第1 項規定，於被告黃擧郎各該主文項下宣告沒收。
(二)、被告黃擧郎為附表一、二所示各次販賣第二級毒品之犯罪
      所得分別如附表一、二各編號所示，均未扣案，應依刑法
      第38條之1 第1 項前段、第3 項規定，於被告黃擧郎各該
      罪刑項下宣告沒收，並於全部或一部不能沒收或不宜執行
      沒收時，均追徵其價額。
(三)、扣案如附表三編號2所示之物，雖係查獲之第二級毒品，
      屬於違禁物，然為被告黃擧郎所有而施用剩下，業據被告
      黃擧郎於本院審理時供述明確（見本院訴卷二第31頁），
      復查無其他積極證據得以佐證上開扣案物與本案有關，自
      應由檢警機關單獨聲請宣告沒收銷燬之，爰不於本案中宣
      告沒收銷燬。
(四)、至於其餘扣案物，被告黃擧郎、周鳳英於本院審理中陳稱
      與本案犯行無涉（見本院訴卷二第31至32頁），復無積極
      證據足認與本案犯行具有關聯性，爰均不予宣告沒收，附
      此敘明。
貳、無罪部分：　　
一、公訴意旨另以：被告黃舉郎意圖營利，基於販賣第二級毒品
    之犯意，於109年3月10日20時15分許，在新竹縣關西鎮之「
    六福村主題樂園」大門附近，以持用之0000000000(起訴書
    誤載為0000000000)號行動電話向綽號「阿邦」真實姓名年
    籍不詳男子，以新臺幣6,000元之價格購買第二級毒品甲基
    安非他命4公克重，再自行分裝販售予真實姓名年籍不詳之
    人以牟利。因認此部分被告黃擧郎亦涉犯毒品危害防制條例
    第4條第2項之販賣第二級毒品罪嫌云云。
二、按犯罪事實應依證據認定之，無證據不得認定犯罪事實；不
    能證明被告犯罪者，應諭知無罪之判決。刑事訴訟法第154
    條第2 項、第301 條第1 項分別定有明文。又事實之認定，
    應憑證據，如未能發現相當證據，或證據不足以證明，自不
    能以推測或擬制之方法，為裁判基礎；且認定不利於被告之
    事實須依積極證據，苟積極證據不足為不利於被告事實之認
    定時，即應為有利於被告之認定；另認定犯罪事實所憑之證
    據，雖不以直接證據為限，間接證據亦包括在內，然而無論
    直接證據或間接證據，其為訴訟上之證明，須於通常一般之
    人均不致有所懷疑，而得確信其為真實之程度者，始得據為
    有罪之認定，倘其證明尚未達到此一程度，而有合理之懷疑
    存在而無從使事實審法院得有罪之確信時，即應由法院為諭
    知被告無罪之判決（最高法院40年台上字第86號、30年上字
    第816號、76年台上字第4986號判例意旨參照）。又檢察官
    就被告犯罪事實，應負舉證責任，並指出證明之方法。刑事
    訴訟法第161 條第1 項亦有明文。因此，倘檢察官所提出之
    證據，不足為被告有罪之積極證明，或其指出證明之方法，
    無從說服法院以形成被告有罪之心證，基於無罪推定之原則
    ，自應為被告無罪判決之諭知（最高法院92年台上字第128
    號判例意旨參照）。
三、公訴意旨指被告黃擧郎另有於起訴書犯罪事實一所載之販賣
    甲基安非他命之罪嫌，無非係以㈠被告黃擧郎於警詢及偵查
    中之自白、㈡扣案甲基安非他命2包及0000000000行動電話1
    支、㈢台灣尖端先進生技醫藥股份有限公司109年3月27日毒
    品證物鑑定分析報告2份、㈣本院109年聲監字第29、30、31
    號；109年聲監續字第110號通訊監察書各1份及通訊監察譯
    文各1份等資為論據。
四、訊據被告黃擧郎固坦承於起訴書犯罪事實一所載時間地點向
    「阿邦」購買甲基安非他命，惟堅詞否認有何販賣第二級毒
    品犯行，辯稱：跟阿邦買甲基安非他命是要拿來自己施用，
    買來當天晚上9點就有用等語；辯護人為被告辯護略以：被
    告黃擧郎109年3月10日向阿邦購買毒品，109年3月11日被查
    獲，身上尚有被扣得的毒品，顯然被告是要自己施用等語。
    經查：
(一)、被告黃擧郎於109年3月10日21時許，在其位於新竹縣○○鎮
      ○○○0號之2號住處內，施用甲基安非他命1次，嗣於109年3
      月11日15時48分被查獲持有扣案甲基安非他命2包，經採
      尿檢驗發現有安非他命陽性反應，其上開施用第二級毒品
      犯行，經本院109年度竹簡字第602號判決認定屬實，並判
      處有期徒刑3月確定，有本院該案判決書、臺灣高等法院
      被告前案紀錄表在卷可稽，是被告黃擧郎辯稱扣案之甲基
      安非他命是買來自己施用等語，尚屬有據。
(二)、檢察官雖提出上開證據，惟被告黃擧郎於偵查中僅供述這
      兩包甲基安非他命除了供自己施用外，如果有人要用，會
      順便拿給人家等語(見偵2905卷第10頁背面、147至148頁)
      ，未自白已自行分裝販售予他人；而扣案之甲基安非他命
      2包，僅能證明被告黃擧郎持有或吸食安非他命，尚難證
      明其有販賣之事實；至被告黃擧郎使用之0000000000門號
      與「阿邦」即陳耀邦使用之0000000000門號109年3月10日
      通訊監察譯文僅能看出通話雙方相約見面之事實(見本院
      訴卷一第177頁)，已無法證明被告黃擧郎與陳耀邦見面目
      的係為購買毒品，陳耀邦涉犯毒品危害防制條例販賣第二
      級毒品罪嫌，業經臺灣桃園地方檢察署檢察官以109年度
      偵字第24313、24314號不起訴處分確定，已如前說明，更
      無法證明被告黃擧郎購毒目的是供自己施用或轉售他人以
      牟利，遑論證明被告黃擧郎購毒後有轉而販售他人之情事
      ，是上開事證，均不足認定被告黃擧郎有於109年3月10日
      購入甲基安非他命後，自行分裝販售予他人之事實。
(三)、另公訴人於本院審理時論告以：一般施用毒品會就其中一
      包施用完畢才會再施用另一包，本件被告黃擧郎縱使因施
      用其中一包甲基安非他命而該包剩下的甲基安非他命持有
      行為會被施用部分吸收，但被告仍持有另一包甲基安非他
      命，仍構成持有第二級毒品犯行等語。查被告黃擧郎供稱
      ：伊是一包快沒時，再買一包，伊把新的跟舊的混在一起
      ，因為東西會有好壞，混在一起比較好，買回來的甲基安
      非他命是要自己用等語(見本院訴卷一第302至303頁)。公
      訴人雖以上詞論告，然購毒者購得之毒品品質不一，施用
      毒品者施用習慣亦不盡相同，被告所辯尚非悖離常情，公
      訴人未能舉證證明上情，自難為此認定。按行為人如意圖
      供己施用而持有毒品，並進而施用，則持有毒品之低度行
      為，當然為高度之施用行為所吸收，不另論以持有毒品罪
      （最高法院90年度台非字第174號、94年度台上字第1039
      號判決參照）。被告黃擧郎因施用而持有甲基安非他命之
      低度行為，當然為高度之施用行為所吸收，仍不另論以持
      有毒品罪，附此敘明。
(四)、綜上所述，綜覈全案證據資料，公訴意旨所指被告黃擧郎
      涉犯此部分犯行，檢察官並未提出積極證據說服本院形成
      有罪之確信，以證明被告黃擧郎有犯公訴意旨所指此部分
      犯行，是應認被告黃擧郎此部分罪嫌屬不能證明，自應為
      無罪之諭知。
據上論斷，應依刑事訴訟法第299 條第1 項前段、第301條第1項
前段，判決如主文。
本案經檢察官廖啟村提起公訴，檢察官劉得為到庭執行職務。
中　　華　　民　　國　　110 　年　 　6 　　月　　3　　日
                  刑事第三庭審判長法　官　賴淑敏
                                  法  官  王靜慧
                                  法  官  黃怡文
以上正本證明與原本無異。
如不服本判決應於收受本判決後20日內向本院提出上訴書狀，上
訴書狀應敘述具體理由。上訴書狀未敘述上訴理由者，應於上訴
期間屆滿後20日內補提理由書狀於本院(均須按他造當事人之人
數附繕本 )「切勿逕送上級法院」。（無罪部分被告不得上訴，
其餘部分得上訴。） 
中　　華　　民　　國　　110 　年　　6 　　月　　3 　　日
                                  書記官  謝沛真
附錄本案論罪科刑法條：
修正前毒品危害防制條例第4條
附表一
編號 時間 地點 對象 販賣甲基安非他命之數量、金額(新臺幣) 罪名及宣告刑暨沒收 1 109年1月25日14時20許。 黃舉郎、周鳳英位於新竹縣○○鎮○○里00鄰○○○00號之2住處。 劉家振 1包(1公克)2000元 黃擧郎販賣第二級毒品，處有期徒刑參年陸月。扣案如附表三編號3所示之物沒收；未扣案之犯罪所得新臺幣貳仟元沒收，於全部或一部不能沒收或不宜執行沒收時，追徵其價額。 周鳳英幫助販賣第二級毒品，處有期徒刑壹年玖月。 2 109年2月27日14時許。 黃舉郎、周鳳英位於桃園市○鎮區○○路00號3樓工作處所。 劉家振 1包(1公克)3000元 黃擧郎販賣第二級毒品，處有期徒刑參年柒月。扣案如附表三編號3所示之物沒收；未扣案之犯罪所得新臺幣參仟元沒收，於全部或一部不能沒收或不宜執行沒收時，追徵其價額。 周鳳英幫助販賣第二級毒品，處有期徒刑壹年玖月。 
附表二
編號 時間 地點 對象 販賣甲基安非他命之數量、金額(新臺幣) 罪名及宣告刑暨沒收 1 108年12月26日13時12分後2分鐘。 黃舉郎位於新竹縣○○鎮○○里00鄰○○○00號之2住處。 劉家振 1包(1公克)3000元 黃擧郎販賣第二級毒品，處有期徒刑參年柒月。扣案如附表三編號3所示之物沒收；未扣案之犯罪所得新臺幣參仟元沒收，於全部或一部不能沒收或不宜執行沒收時，追徵其價額。 2 109年1月17日12時28分後半小時。 桃園市龍潭區福源89巷口。 劉家振 1包(1公克)2500元 黃擧郎販賣第二級毒品，處有期徒刑參年柒月。扣案如附表三編號3所示之物沒收；未扣案之犯罪所得新臺幣貳仟伍佰元沒收，於全部或一部不能沒收或不宜執行沒收時，追徵其價額。 3 109年1月22日13時33分許。 桃園市龍潭區福源路89巷口。 劉家振 1包(1公克)3000元 黃擧郎販賣第二級毒品，處有期徒刑參年柒月。扣案如附表三編號3所示之物沒收；未扣案之犯罪所得新臺幣參仟元沒收，於全部或一部不能沒收或不宜執行沒收時，追徵其價額。 4 109年1月24日16時許。 新竹縣關西鎮之「六福村主題樂園」大門附近路旁。 劉家振 1包(3公克)6000元 黃擧郎販賣第二級毒品，處有期徒刑參年捌月。扣案如附表三編號3所示之物沒收；未扣案之犯罪所得新臺幣陸仟元沒收，於全部或一部不能沒收或不宜執行沒收時，追徵其價額。 5 108年12月27日傍晚某時許。 黃舉郎位於新竹縣○○鎮○○里00鄰○○○00號之2住處之倉庫。 張奕暄、劉庭愷  1包(約0.2公克)1000元 黃擧郎販賣第二級毒品，處有期徒刑參年陸月。未扣案之犯罪所得新臺幣壹仟元沒收，於全部或一部不能沒收或不宜執行沒收時，追徵其價額。 6 108年12月28日20時許。 黃舉郎位於新竹縣○○鎮○○里00鄰○○○00號之2住處之倉庫。 張奕暄、劉庭愷 1包(0.2公克)500元 黃擧郎販賣第二級毒品，處有期徒刑參年陸月。扣案如附表三編號3所示之物沒收；未扣案之犯罪所得新臺幣伍佰元沒收，於全部或一部不能沒收或不宜執行沒收時，追徵其價額。 7 109年2月1日18時許。 張奕暄位於桃園市○○區○○ 路00巷00弄00號住處。 張奕暄 1包(0.5公克)1000元 黃擧郎販賣第二級毒品，處有期徒刑參年陸月。未扣案之犯罪所得新臺幣壹仟元沒收，於全部或一部不能沒收或不宜執行沒收時，追徵其價額。 
附表三
編號 扣案物名稱 數量 1 吸食器 1組 2 甲基安非他命 2包 3 HUAWET手機(0000000000) 1支 4 OPPO手機(0000000000) 1支